【裁判字號】    96,易,1034
【裁判日期】    970318
【裁判案由】    詐欺
【裁判全文】
臺灣屏東地方法院刑事判決              96年度易字第1034號
公  訴  人  臺灣屏東地方法院檢察署檢察官
被      告  甲○○
上列被告因詐欺案件，經檢察官聲請簡易判決處刑（96年度偵字
第3277號）及併案審理（臺灣屏東地方法院檢察署96年度偵字第
5021、5624號；臺灣桃園地方法院檢察署96年度偵字第12697 號
），本院認不宜逕以簡易判決處刑，改分通常程序審理，判決如
下：
    主  文
甲○○幫助意圖為自己不法之所有，以詐術使人將本人之物交付
，處有期徒刑捌月，減為有期徒刑肆月，如易科罰金，以新臺幣
貳仟元折算壹日。
    事實及理由
一、犯罪事實
    甲○○預見將自己金融機構之帳戶提供他人使用，可能幫助
    他人從事財產犯罪，竟仍基於縱收取帳戶之人利用其帳戶持
    以詐欺取財，亦不違背其本意之幫助犯意，於95年12月6 日
    左右，在屏東市玉成里丁○○開設之金鵬五金企業社，將其
    於台北富邦銀行屏東分行開設之000000000000號帳戶、於屏
    東勝利路郵局開設之0000000 －0000000 號帳戶之存摺、金
    融卡、印章及密碼，以新臺幣（下同）7 千元之代價，一併
    出售予丁○○不詳姓名成年友人使用。嗣該不詳姓名成年友
    人將上開帳戶之存摺、金融卡、印章及密碼交予詐騙集團使
    用，詐騙集團成員旋基於意圖為自己不法所有之犯意，先後
    於：
(一)雅虎奇摩拍賣網站上以「甲○○」之名義，刊登拍賣筆記型
    電腦之訊息，而於95年12月30日14時15分許，為戊○○所標
    得，嗣詐騙集團成員即撥打電話給戊○○，佯稱其標得筆記
    型電腦，需匯款至甲○○上開台北富邦銀行屏東分行帳戶內
    ，戊○○信以為真，遂依其指示先後匯出50000 元、24500
    元至上開帳戶內，嗣戊○○遲未收到筆記型電腦，始知受騙
    ；
(二)雅虎奇摩拍賣網站上以「甲○○」之名義，刊登拍賣顯示卡
    、華碩廠牌平板電腦及記憶體之不實訊息，利用門號為
    0000000000號行動電話作為聯絡方式，使乙○○、蕭秋琳及
    陳慶安等三人陷於錯誤，而於95年12月28日分別投標購買上
    開顯示卡、華碩廠牌平板電腦及記憶體，該詐騙集團成員透
    過上開行動電話與乙○○、蕭秋琳及陳慶安等三人聯繫，佯
    稱其等分別標得上開顯示卡、華碩廠牌平板電腦及記憶體等
    物，需先匯款至甲○○上開屏東勝利路郵局帳戶內，乙○○
    、蕭秋琳及陳慶安等三人信以為真，遂依其指示先後匯出
    2420元、25900 元及3020元至甲○○上開帳戶內，嗣乙○○
    、蕭秋琳及陳慶安等三人遲未收到顯示卡、華碩廠牌平板電
    腦及記憶體等物品，察覺受騙而報警循線查獲。
(三)雅虎奇摩拍賣網站上以「甲○○」之名義，刊登拍賣ＬＶ品
    牌皮包之不實訊息，利用門號為0000000000號行動電話作為
    聯絡方式，使丙○○陷於錯誤，於95年12月30日投標購買，
    嗣詐騙集團成員即撥打電話給丙○○，佯稱其標得該皮包，
    需匯款至甲○○上開屏東勝利路郵局帳戶內，丙○○信以為
    真，遂依其指示匯出14360 元至上開帳戶內，嗣丙○○遲未
    收到該ＬＶ皮包，始知受騙。
二、訊據被告甲○○對於上開犯罪事實於本院審理中供承不諱，
    核與被害人戊○○、乙○○、蕭秋琳、陳慶安、丙○○於警
    詢、偵查中指述之情節相符，並有被告上開帳戶之開戶資料
    、歷史交易清單、金融卡申請書等資料附卷可稽，足認被告
    自白核與事實相符，應堪信採。事證明確，被告犯行洵堪認
    定。
三、核被告所為，係犯刑法第30條第1 項、第339 條第1 項之幫
    助詐欺取財罪。被告幫助他人犯詐欺取財罪，為幫助犯，應
    依刑法第30條第2 項規定，按正犯之刑減輕之。又詐騙集團
    成員雖以被告上開帳戶犯多次詐欺行為，然被告交付帳戶之
    行為僅有一個，故僅論以一罪。再公訴人聲請簡易判決意旨
    僅論及犯罪事實（一）之部分，然犯罪事實（二）（三）部
    分，與之有單純一罪之關係，復經併案審理，本院自得併予
    審究。審酌被告不思以正當工作賺取所需，竟貪圖小利而使
    犯罪者得以隱匿真實身分，增加司法機關查緝困難，並助長
    詐欺集團氣焰，擾亂社會秩序，造成多名被害人財產上之損
    失，行為誠屬不該，且犯後堅不吐實，歷經偵查、審理程序
    ，迄言詞辯論程序方坦認犯行，浪費司法審判資源等一切情
    狀，量處如主文所示之刑。另被告犯罪時間在96年4 月24日
    以前，合於減刑要件，爰依中華民國九十六年罪犯減刑條例
    第2 條第1 項第3 款、第9 條規定，減其刑期二分之一，並
    諭知易科罰金之折算標準。
四、據上論斷，應依刑事訴訟法第452 條、第299 條第1 項前段
    ，刑法第339 條第1 項、第30條第1 、2 項、第41條第1 項
    前段，刑法施行法第1 條之1 ，中華民國九十六年罪犯減刑
    條例第2 條第1 項第3 款、第7 條、第9 條，判決如主文。
本案經檢察官陳俊宏到庭執行職務。
中    華    民    國    97    年    3     月    18    日
                  刑事第三庭  審判長  法  官  吳永宋
                                      法  官  春生
                                      法  官  趙家光
以上正本證明與原本無異。
如不服本判決應於收受本判決送達後十日內向本院提出上訴書狀，
其未敘述上訴理由者，並得於提起上訴後十日內向本院補提理由
書狀（均須按他造當事人之人數附繕本）「切勿逕送上級法院」
中    華    民    國    97    年    3     月    18    日
                                      書記官  陳勃諺
附錄本判決論罪科刑法條全文
中華民國刑法第339條第1項
意圖為自己或第三人不法之所有，以詐術使人將本人或第三人之
物交付者，處5 年以下有期徒刑、拘役或科或併科1 千元以下罰
金。


司法院資訊處製作；財團法人民間司法改革基金會備份。
